【裁判字號】    95,財管,11
【裁判日期】    950310
【裁判案由】    指定財產管理人
【裁判全文】
臺灣臺南地方法院民事裁定              95年度財管字第11號
聲  請  人  丁○○  臺南市○○.
相  對  人  甲○○  原住臺南市.
            乙○○  原住臺南市.
上列聲請人聲請對失蹤人甲○○、乙○○選任財產管理人事件，
本院裁定如下：
    主      文
選任柯英傑（男，民國○○年○月○○日生，身分證統一編號：Ｚ0000
00000號，住臺南市○○區○○路三段148巷31號）為失蹤人甲○○之財產管理人。
選任丙○○（男，民國○○年○月○○日生，身分證統一編號：Ｚ0000
00000號，住高雄市○○區○○街94號5樓）為失蹤人乙○○之財
產管理人。
程序費用由聲請人負擔。
    理      由
一、按失蹤人失蹤後，未受死亡宣告前，其財產之管理，依非訟
    事件法之規定；又按關於失蹤人之財產管理事件，由其住所
    地之法院管轄；又按若失蹤人未置財產管理人者，其財產管
    理人依左列順序定之：１、配偶。２、父母。３、與失蹤人
    同居之祖父母。４、家長；又按失蹤人不能依前項規定定財
    產管理人時，法院依利害關係人之聲請，得就其財產之管理
    ，以裁定命為必要之處分，或為選任財產管理人，民法第10
    條、非訟事件法第108條、第109條分別定有明文。
二、本件聲請意旨略以：聲請人為臺南市○區○○段904地號土
    地之共有人之一，該筆土地係繼承而來，迄今繼承人共有68
    人，現因有人願意購買該筆土地，且大部分繼承人均已配合
    辦理，但因其中繼承人甲○○、乙○○均早已失蹤，生死不
    明，且戶籍登記亦僅記載日據時期之住址，為避免該筆土地
    衍生更多繼承人且造成土地無法有效利用，爰請求本院指定
    財產管理人等語。
三、經查：
（一）按民法第八條之立法理由謂：「僅按失蹤云者，離去其住
      所或居所，經過一定年限，生死不分明之謂也。」，是此
      所謂失蹤人，尚非泛指該人離去住所，不知其行蹤之謂，
      尚須符合「經過一定年限」、「生死不明」之要件始可，
      即所謂失蹤人者，除應有離去住所或居所，經過一定年限
      之要件外，更要有客觀發生之事實而有生死成謎之要件。
（二）聲請人主張之右揭事實，業據其提出繼承系統表、戶籍登
      記簿謄本、土地登記謄本為證，且經證人丙○○、柯英傑
      到庭證述明確，堪信聲請人之主張為實在。又聲請人與乙○○、甲○○同為土地共有人，為利害關係人，故聲請人
      以利害關係人之身分聲請選任乙○○、甲○○之財產管理
      人，尚屬合法。又因乙○○、甲○○之配偶、父母親均已
      過世，又無同居之祖父母，且依乙○○、甲○○之家族之
      戶籍謄本，並無任何戶籍資料可確認乙○○、甲○○之家
      長，故本院選任丙○○為乙○○之財產管理管理人，柯英
      傑為甲○○之財產管理管理人。
四、綜上所述，爰裁定如主文。
中    華    民    國    95    年    3     月    10    日
                  家事法庭法  官  彭  振  湘
以上為正本係照原本作成。
如對本裁定抗告須於裁定送達後10日內向本院提出抗告狀，並應
繳納抗告費新臺幣1000元。
中    華    民    國    95    年    3     月    10    日
                          書記官  蕭  伊  舒


司法院資訊處製作；財團法人民間司法改革基金會備份。
